---
title: "acquisition"
output:
  # pdf_document:
  #   includes:
  #     in_header: header_doc.tex
  html_document:
    css: styles.css
    fig_caption: true
    toc: true
---

```{r setup, include=FALSE}
library(knitr)
library(kableExtra)
library(tidyverse)

opts_chunk$set(echo = FALSE,message = F, fig.align = 'center')

theme_set(theme_light())

mc_key <- 'b5855902a85df2c10aa24712f6e0e972b476d800f31387a84f5661fab880e53e'
```

# Quellen für News-Artikel
Wir wollen die Top-News-Seiten in Deutschland und Schweden ob ihrer thematischen Schwerpunktsetzung seit Beginn der Corona-Pandemie untersuchen.

Um die Berichterstattung zu vergleichen, nutzen wir die über eine API zugängliche News-Datenbank [Mediacloud](https://mediacloud.org/#/Home). 
Um aggregiert News-Betrachtung per Nation zu betrachten, bietet Mediacloud nationale Sammlungen an, die die meisten online-Outlets von mainstream-Media-Anbietern einer Nation zusammenfassen, so auch für [Schweden](https://sources.mediacloud.org/#/collections/34412223) und [Deutschland](https://sources.mediacloud.org/#/collections/38379816), die Sammlungen bestehen dabei aus den folgenden Inhalten:

## Quellen {.tabset}

### Schweden
```{r}
swe_sources <- read_csv('data/sweden.csv') %>% 
  filter(language == 'sv') 

swe_sources %>% 
  select(URL = url,
         Titel = name,
         `Durchschnittliche Anzahl Artikel pro Tag` = stories_per_day) %>% 
  arrange(desc(`Durchschnittliche Anzahl Artikel pro Tag`)) %>% 
  DT::datatable()

```



### Deutschland

```{r}
ger_sources <- read_csv('data/germany.csv') %>% 
  filter(language == 'de')
  
ger_sources %>% 
  select(URL = url,
         Titel = name,
         `Durchschnittliche Anzahl Artikel pro Tag` = stories_per_day) %>% 
  arrange(desc(`Durchschnittliche Anzahl Artikel pro Tag`)) %>% 
  DT::datatable()
```

Der Spiegel steht komischerweise nicht in der Liste, deshalb fügen wir seine ID (`19831`) hinzu.


```{r, include=F}
save(list = ls(),file = 'pre_steps.RData')
```


## Texte

Die URLs für die News-Stories werden dann über `httr`-Anfragen abgerufen:

```{r, eval = T}

library(httr)
library(glue)
library(slam)
library(furrr)

get_stories <- function(time_range,query,media_ids){
  base_url <- 'https://api.mediacloud.org/api/v2/stories_public/'
  query_string <- glue('?q=text:', query)
  url <- glue(base_url,'word_matrix', query_string, '&key=', mc_key)
  resp <-
    POST(
      glue(
        url,
        '&fq=publish_day:', time_range,'&rows=1000&max_words=10000&stopword_length=long'
      ),
      body = jsonlite::toJSON(list(fq = list(media_id = media_ids)))
    )
  cont <- content(resp)
  story_ids <- names(cont$word_matrix)
  get_story <- function(story_id){
    url <- glue(base_url,'single/', story_id, '?key=', mc_key)
    content(GET(url)) %>% 
      bind_cols() %>% 
      mutate(across(everything(),
                    ~as.character(.)))
  }
  v <- lapply(cont$word_matrix, unlist)
  r_names <- story_ids
  c_names <- map_chr(cont$word_list,~first(.))
  if(length(v)>0){
    list(
      triplet =
        simple_triplet_matrix(
          i = unlist(map(seq_along(v),  ~ rep(., length(
            v[[.]]
          ))), use.names = F),
          j = unlist(map(v,  ~ as.numeric(names(
            .
          ))), use.names = F) + 1,
          v = unlist(v, use.names = F),
          dimnames = list(rows = r_names,
                          cols = c_names)
        ),
      story_info =
        story_ids %>%
        map_dfr( ~ get_story(.))
    )
  }else{
    return(list())
  }
}

weeks <- paste0('[',
                as.Date('2020-01-01') +lubridate::weeks(c(0:51)),
                'T00:00:00Z TO ',
                as.Date('2020-01-01') +lubridate::weeks(c(1:52)),
                'T00:00:00Z]')


plan(multicore(workers = 8))

swedish_stories <- weeks %>%
  future_map( ~ get_stories(
    .,
    '(covid OR corona) AND (tyskland OR tysk)',
    swe_sources$media_id
  ),.progress = T)

german_stories <- weeks %>%
  future_map( ~ get_stories(
    .,
    '(covid OR corona) AND (schweden OR schwedisch)',
    c(ger_sources$media_id,19831)
  ), .progress = T)



```
```{r, include=F}
load('data/collected_data.RData')
```



